臺灣臺南地方法院臺南簡易庭民事判決
110年度南國小字第2號
原      告  林賦中    

被      告  臺南市政府環境保護局

法定代理人  謝世傑    
訴訟代理人  吳燿州    
            施詠珊    
            曾鴻欣    
上列當事人間請求國家賠償事件，本院於民國110年9月10日言詞
辯論終結，判決如下：
    主  文
被告應給付原告新臺幣52,827元，及自民國110年7月15日起至清
償日止，按年息百分之5計算之利息。
原告其餘之訴駁回。
訴訟費用新臺幣1,000元，其中新臺幣857元由被告負擔，餘由原
告負擔。
本判決原告勝訴部分得假執行。
    事實及理由
一、按依國家賠償法請求損害賠償時，應先以書面向賠償義務機
    關請求之；賠償義務機關拒絕賠償，或自提出請求之日起逾
    30日不開始協議，或自開始協議之日起逾60日協議不成立時
    ，請求權人得提起損害賠償之訴，國家賠償法第10條第1項
    、第11條第1項前段分別定有明文。查原告提起本件國家賠
    償訴訟前，曾先以書面向被告請求，惟協議不成立乙情，有
    110年法賠字第1號協議不成立證明書（見小字卷第37頁）在
    卷可稽，則原告提起本件國家賠償訴訟，程序上並無不合，
    應予准許。
二、原告主張：原告於民國110年4月2日8時46分，駕駛其所有車
    牌號碼0000-00號自小客車(下稱系爭小客車)，行經臺南市
    白河區172線36K處，適被告員工曾鴻欣駕駛車牌號碼000-00
    00號資源回收車(下稱系爭資源回收車)亦行經該處，2車並
    排路口停等紅燈，未料綠燈車輛起步時，系爭資源回收車後
    車斗門板突然甩開撞擊系爭小客車車頂，致系爭小客車車頂
    、車頂架(前)受損（下稱系爭事故），爰依國家賠償法律關
    係請求被告賠償系爭小客車及車頂架修繕費新臺幣(下同)61
    ,617元等語。並聲明：被告應給付原告61,617元，及自起訴
    狀繕本送達翌日起至清償日止，按年息百分之5計算之利息(
    見小字卷第15頁)。
三、被告則以：對系爭事故可歸責於曾鴻欣不爭執；對原告主張
    修繕費用不爭執，但請依法折舊等語置辯。並聲明：原告之
    訴駁回(見小字卷第84頁)。
四、法院之判斷：
  ㈠按公務員於執行職務行使公權力時，因故意或過失不法侵害
    人民自由或權利者，國家應負損害賠償責任；國家損害賠償
    ，除依本法規定外，適用民法規定，國家賠償法第2條第2 
    項前段、第5條定有明文。查原告主張之上揭事實，業據提
    出臺南市政府警察局白河分局仙草派出所道路交通事故當事
    人登記聯單、英屬維京群島商太古國際汽車股份有限公司台
    灣分公司(下稱太古公司)估價單、舞山林戶外用品有限公司
    (下稱舞山林公司)估價單、系爭小客車及車頂架受損照片、
    道路交通事故初步分析研判表等件為證（見小字卷第23至39
    頁、第87至97頁），並有臺南市政府警察局白河分局函送之
    系爭事故全卷資料（見小字卷第65至76頁）附卷可參，復為
    被告所不爭執，堪信為真，是原告主張被告應負損害賠償責
    任，應屬有據。
  ㈡又不法毀損他人之物者，應向被害人賠償其物因毀損所減少
    之價額，民法第196條定有明文。另依該規定請求賠償毀損
    所減少之價額，得以修復費用為估定標準，但以必要者為限
    ，例如修理材料以新品更換舊品，應予折舊（最高法院77年
    度第9次民事庭會議決議參照）。查系爭小客車修繕費用48,
    117元【含工資38,350元、零件9,767元】、車頂架(前)購置
    費用13,500元等節，有太古公司估價單、舞山林公司估價單
    （見小字卷第87至89頁）為證，而系爭小客車係2011年2月
    即100年5月出廠（見小字卷第51頁之公路監理電子閘門資料
    ），距系爭事故發生之110年4月2日為9年12個月，則計算系
    爭小客車零件之損害賠償數額時，自應扣除折舊部分始屬合
    理。再依行政院公布之固定資產耐用年數表及固定資產折舊
    率表，自小客車耐用年數為5年，系爭汽車已逾耐用年數，
    參酌固定資產折舊率表附註(四)所載：「採用定率遞減法者
    ，其最後1年之折舊額，加歷年折舊累計額，其總和不得超
    過該資產成本原額之10分之9」，即應以成本10分之1為計算
    依據，則系爭小客車修繕費用中之零件價格9,767元應扣除
    折舊，而扣除折舊後應為977元【計算式：零件9,767元1/1
    0，元以下四捨五入】，是原告因系爭事故所得請求賠償之
    金額，應為52,827元【計算式：工資38,350元+零件977元+
    車頂架(前)13,500元】。
五、綜上所述，原告依國家賠償法律關係，請求被告給付52,827
    元，及自起訴狀繕本送達翌日之110年7月15日起至清償日止
    ，按年息百分之5計算之利息，為有理由，應予准許。逾此
    範圍所為之請求，則為無理由，應予駁回。
六、本件係就民事訴訟法第436條之8第1項規定適用小額程序所
    為被告一部敗訴之判決，就原告勝訴部分，應按同法第436
    條之20規定依職權宣告假執行。
七、本件事證已臻明確，兩造其餘攻擊防禦方法及證據，核與判
    決之結果不生影響，爰不一一論列，併此敘明。
八、訴訟費用負擔依據：民事訴訟法第79條。
中　　華　　民　　國　　110 　年　　9 　　月　　24　　日
                  臺灣臺南地方法院臺南簡易庭
　　　　　　　　　             法    官　王淑惠
以上正本係照原本作成。
如對本判決上訴，須於判決送達後20日內向本院提出上訴狀。
如委任律師提起上訴者，應一併繳納上訴審裁判費。
中　　華　　民　　國　　110 　年　　9 　　月　　24　　日
                               書 記 官  洪凌婷